【裁判字號】    99,交抗,63
【裁判日期】    990322
【裁判案由】    聲明異議
【裁判全文】
臺灣高等法院臺南分院交通事件裁定      99年度交抗字第63號
抗  告  人
即受處分人  甲○○
上列抗告人因違反道路交通管理處罰條例案件，不服臺灣臺南地
方法院中華民國99年1月20日所為裁定（98年度交聲字第97號，
處分案號：交通部公路總局嘉義區監理所臺南監理站嘉監南字第
裁74-A00YDQ39號），提起抗告，本院裁定如下：
    主  文
抗告駁回。
    理  由
一、抗告意旨略以：按道路交通管理處罰條例第53條第1項，應
    處新台幣（下同）1,800元以上5,400元以下罰鍰。抗告人固
    不否認有於原裁決書所載時間、地點違規闖越紅燈之事實，
    惟舉發警員僅要求抗告人在舉發通知單上簽名，並未告知該
    舉發通知單即為罰單，須持該紙舉發通知單限期繳納罰鍰，
    因之，抗告人認為待接獲裁決所罰單時再行繳納，且理應處
    罰1,800元即可，詎料於民國98年12月22日接獲裁決書時，
    竟需繳納4,500元罰鍰，因而聲明異議，原審亦未予詳查，
    駁回抗告人所提之異議，為此提出抗告，請求撤銷原裁定云
    云。
二、原裁定意旨略以：異議人確有闖紅燈違規之事實，移送機關
    依道路交通管理處罰條例第53條第1項、第63條第1項第3款
    及違反道路交通管理事件統一裁罰基準表之相關內容之規定
    ，裁處異議人罰鍰4,500元，並記違規點數3點，核無違誤，
    本件異議無理由，應予駁回等語。
三、經查：
    抗告人即受處分人甲○○騎乘其所有車牌號碼BGW-711號重
    型機車，於98年7月10日12時38分許，在臺北市○○○路○段
    處，因行經設有燈光號誌管制之交岔路口闖紅燈，遭臺北市
    政府警察局交通警察大隊警員當場攔停製單舉發，抗告人並
    未於指定應到案日期到案聽候裁決，嗣經移送機關即交通部
    公路總局嘉義區監理所臺南監理站（下稱原處分機關）裁處
    等情，為抗告人自承之事實，並有臺北市政府警察局舉發違
    反道路交通管理事件通知單及交通部公路總局嘉義區監理所
    臺南監理站嘉監南字第裁74-A00YDQ39號違反道路交通管理
    事件裁決書在卷可憑，前開事實堪予認定。
四、再者：
(一)、按汽車駕駛人，行經有燈光號誌管制之交岔路口闖紅燈者，
    處新臺幣1,800元以上5,400元以下罰鍰。又汽車駕駛人有第
    53條之情形者，除依原條款處罰鍰外，並予記違規點數3點
    。道路交通管理處罰條例第53條第1項、第63條第1項第3款
    分別定有明文。
(二)、再按行為人有處罰條例之情形者，應填製舉發違反道路交通
    管理事件通知單（以下簡稱舉發通知單），並於被通知人欄
    予以勾記，其通知聯依下列規定辦理：一、‥‥被查獲之駕
    駛人或行為人為受處分人時，應於填記通知單後將通知聯交
    付該駕駛人或行為人簽名或蓋章收受之，道路交通管理事件
    統一裁罰標準及處理細則第11條第1項第1款定有明文。而行
    為人認為舉發之事實與違規情形相符者，得依同細則第48條
    第1項、第2項之規定，於接獲通知單後，親自或委託他人持
    該通知單，不經裁決向指定之處所，逕依裁罰基準執行並繳
    納罰鍰結案。行為人（或被通知人）若依指定應到案日期到
    案者，處罰機關應即處理；惟若違反道路交通管理事件行為
    人，未依規定自動繳納罰鍰，或未依規定到案聽候裁決，則
    處罰機關應依基準表於通知單送達且逾越應到案期限60日之
    3個月內，逕行裁決之。前開細則第38條、第44條第1項分別
    定有明文。本件抗告人既於收受舉發通知單後，未逕依裁罰
    基準執行繳納罰鍰，且未於指定應到案日期到案，則原處分
    機關依法為裁決，程序上於法並無不合。
(三)、另違反道路交通管理事件統一裁罰基準表內，對於罰鍰之裁
    罰金額，區分為「期限內繳納或到案聽候裁決者」、「逾越
    應到案期限30日內，繳納罰鍰或到案聽候裁決者」、「逾越
    應到案期限30日以上60日以內，繳納罰鍰或到案聽候裁決者
    」、「逾越應到案期限60日以上，繳納罰鍰或到案聽候裁決
    者」，而汽車駕駛人，行經有燈光號誌管制之交岔路口闖紅
    燈違反道路交通管理處罰條例第53條第1項，且逾越應到案
    期限60日以上，聽候裁決者，機器腳踏車部分係裁處4,500
    元，此觀諸違反道路交通管理事件統一裁罰基準表即可自明
    。從而原處分機關依基準表之規定，裁處罰鍰4,500元，於
    法亦無違誤。
五、綜上所述，原裁定以原處分機關依道路交通管理處罰條例第
    53條第1項、第63條第1項第1款及違反道路交通管理事件統
    一裁罰基準表之規定，裁處抗告人罰鍰4,500元，並記違規
    點數共3點，核無違誤，而駁回抗告人之異議。本院經核原
    審裁定，尚無不合。抗告人猶執前詞否認違規，提起抗告，
    為無理由，應予駁回。
六、據上論結，應依道路交通案件處理辦法第26條，刑事訴訟法
    第412條，裁定如主文。
中    華    民    國    99    年    3     月    22    日
                  刑事第五庭    審判長法  官  楊明章
                                      法  官  戴勝利
                                      法  官  趙文淵
以上正本證明與原本無異。
不得再抗告。
                                      書記官  呂宬樂
中    華    民    國    99    年    3     月    22    日

司法院資訊處製作；財團法人民間司法改革基金會備份。
